# 暂估进项税的处理

提问人：a64671 时间：2020-01-18 19:39:02
年报审计时发现企业每年暂估时都会暂估进项税。现在账面有将近 100 多万的进项税暂估，一部分进了在建工程，在建工程也已在前年度转固款项也支付完毕，但是没收到发票，所以这块暂估进项税一直挂着，另一份是融资租赁，每期在支付的时候都会暂估进项税，此块也有部分没有拿到发票，请问我该怎么给企业进行调账？是都直接把进项税都放在预付账款，还是说放在其他流动资产和其他非流动资产？

回答人：chenyiwei
1 、如果相关款项尚未支付，则应付款项中不含增值税，相应地资产方也不确认待取得抵扣凭证的进项税额。
2 、如果相关款项已经支付，则需谨慎估计收到合规的专用发票并最终享有进项税额抵扣的可能性，如果很可能，则确认一项“其他流动/非流动资产——待取得抵扣凭证的进项税额”，期末对其谨慎地进行减值测试；如果并非很可能，则直接费用化处理，到后续实际收到可抵扣的进项税额发票时再转回损益。